# 旧企业会计制度下-因出售而转销的存货跌价准备应冲管理费用还是充主营业务成本

提问人：fairymhf 时间：2013-03-05 00:10:30
请教陈老师， 按老制度， 因为产品出售而转销的存货跌价准备应该是冲管理费用还是冲主营业务成本？多谢指教！

回答人：chenyiwei
冲减管理费用。
财会[2003]10号文第九条： 九、问：企业根据《企业会计制度》和《企业会计准则—存货》的规定，计提了存货跌价准备，如果其中有部分存货已经销售或用于债务重组、非货币性交易，是否应结转对其计提的存货跌价准备？如何进行结转？ 答：企业根据《企业会计制度》和《企业会计准则—存货》的规定，计提了存货跌价准备，如果其中有部分存货已经销售，则企业在结转销售成本的同时，应结转对其已计提的存货跌价准备，结转的存货跌价准备冲减当期的管理费用。 对于因债务重组、非货币性交易转出的存货，应同时结转已计提的存货跌价准备，但不冲减当期的管理费用，按债务重组和非货币性交易的原则进行会计处理。 如果按存货类别计提存货跌价准备的，也应按比例结转相应的存货跌价准备。应结转的存货跌价准备金额，可按照以下公式进行计算： 因销售、债务重组、非货币性交易应结转的存货跌价准备=上期末该类存货所计提的存货跌价准备÷上期末该类存货的账面余额×因销售、债务重组、非货币性交易而转出的存货的账面余额